臺灣高等法院臺南分院刑事裁定　　　　100年度上訴字第740號
上　訴　人
即　被　告　李玟翰
選任辯護人　王建強律師（扶助律師）
上列被告因強盜等上訴案件，本院裁定如下：
    主  文
李玟翰羈押期間自民國100年10月20日起，延長貳月。
    理  由
一、本件上訴人即被告李玟翰因犯強盜等罪，前經本院訊問後，
    認為犯罪嫌疑重大，所犯為最輕本刑五年以上之罪，且經警
    拘提到案，有逃亡之虞，而有刑事訴訟法第101條第1項第1
    、3款之情事，且有相當理由認被告等有逃亡之虞，非予羈
    押，顯難進行審判或執行，而有羈押之必要，於民國100年7
    月20日執行羈押（押票漏載第101條第1項第1款，惟報到單
    上法官之批示已載明上情）。
二、按被告經法官訊問後，認為犯罪嫌疑重大，而有：(一)逃亡或
    有事實足認為有逃亡之虞。(二)有事實足認為有湮滅、偽造、
    變造證據或勾串共犯或證人之虞。(三)所犯為死刑、無期徒刑
    或最輕本刑為5年以上有期徒刑之罪者，非予羈押，顯難進
    行追訴、審判或執行者，得羈押之，刑事訴訟法第101條第1
    項定有明文。又本條第1項第3款之規定，被告所犯為死刑、
    無期徒刑或最輕本刑為五年以上有期徒刑之罪者，仍應有相
    當理由認為其有逃亡、湮滅、偽造、變造證據或勾串共犯或
    證人之虞，法院斟酌命該被告具保，責付或限制住居等侵害
    較小之手段，均不足以確保追訴、審判或執行程序之順利進
    行，此際予以羈押，方堪稱係屬維持刑事司法權有效行使之
    最後必要手段。是被告縱然符合上揭第三款之羈押事由，法
    官仍須就犯罪嫌疑是否重大、有無羈押必要、有無不得羈押
    之情形予以審酌，非謂一符合該款規定之羈押事由，即得予
    以羈押。業經司法院大法官會議釋字第665號解釋釋明在案
    。上揭所稱「相當理由」，與同條項第1款、第2款法文內之
    「有事實足認有……之虞」（學理上解釋為「充分理由」）
    尚屬有間，其條件當較寬鬆。良以重罪常伴有逃亡、滅證之
    高度可能，係趨吉避凶、脫免刑責、不甘受罰之基本人性，
    倘一般正常之人，依其合理判斷，可認為該犯重罪嫌疑重大
    之人具有逃亡或滅證之相當或然率存在，即已該當「相當理
    由」之認定標準，不以達到充分可信或確定程度為必要。以
    量化為喻，若依客觀、正常之社會通念，認為其人已有超過
    百分之五十之逃亡、滅證可能性者，當可認具有相當理由認
    為其有逃亡、滅證之虞。此與前2款至少須有百分之八十以
    上，始足認有該情之虞者，自有程度之差別（最高法院98年
    度台抗字第668號裁定參照）。
三、查本件被告李玟翰因犯強盜等罪，因居無定所，係經警向臺
    灣臺南地方法院檢察署聲請拘票後始拘提到案，有拘票可稽
    （見99他字第2789號卷第37-38頁），且業經原審判處有期
    徒刑十六年，併科罰金新臺幣五萬元在案，且仍在本院調查
    審理中，綜合卷內客觀具體事證資料，並兼顧實體真實之發
    現等因素，認其等羈押之原因尚未消滅，且非經羈押顯難進
    行審判，而有繼續羈押之必要，並無違反平等或比例原則之
    情形。況刑事訴訟係以實現國家刑罰權為目的之司法程序，
    其審判乃以追訴而開始，追訴必須實施偵查，待至判決確定
    ，尚須執行始能實現裁判之內容。偵查、追訴、審判及刑之
    執行均屬刑事司法之過程。而本院亦認其等犯罪嫌疑重大，
    則日後尚有「刑之執行」之司法權尚待行使，自仍有繼續羈
    押之必要(最高法院95年度台抗字第70號裁定參照)。另辯護
    人主張本件係預防性羈押，但被告業已全部認罪，且依卷證
    資料所示，被告所為係受到其兄影響，而其兄目前另案執行
    中，是再犯可能性應低云云。惟辯護人之答辯與本院羈押之
    原因顯有未合，應有誤解，自難認其主張為有理由，併予敘
    明。
四、綜上所述，本件羈押之原因尚未消滅，仍有繼續羈押之必要
    ，爰於羈押期間未滿前，訊問被告後，裁定自民國100年10
    月20日起，延長羈押二月。
五、依刑事訴訟法第108條第5項、第1項，裁定如主文。
中    華    民    國   100    年    10    月    7     日
                  刑事第四庭    審判長法  官  吳志誠
                                      法  官  吳森豐
                                      法  官  彭喜有
以上正本證明與原本無異。
如不服本裁定，應於收受本裁定後五日內向本院提出抗告狀。
                                      書記官  黃子起
中    華    民    國   100    年    10    月    7     日